【裁判字號】    99,訴,1748
【裁判日期】    991215
【裁判案由】    毒品危害防制條例
【裁判全文】
臺灣臺北地方法院刑事判決              99年度訴字第1748號
公  訴  人  臺灣臺北地方法院檢察署檢察官
被      告  謝雅卉
上列被告因毒品危害防制條例案件，經檢察官提起公訴（99年度
毒偵字第2889、3177號），被告於準備程序期日就被訴事實均為
有罪之陳述，本院合議庭裁定由受命法官獨任進行簡式審判程序
，本院判決如下：
    主  文
謝雅卉施用第一級毒品，累犯，處有期徒刑捌月，扣案之吸管勺
子貳支、分裝袋陸拾個均沒收；又施用第二級毒品，累犯，處
有期徒刑肆月。應執行有期徒刑拾月，扣案吸管勺子貳支、分裝
袋陸拾個均沒收。
    事  實
一、謝雅卉於97年間因詐欺案件，經臺灣板橋地方法院以98年度
    簡字第1135號判處有期徒刑3月確定，並於98年9月9日執行
    完畢出監。另於95年間因施用毒品案件，經同院以95年度毒
    聲字第1761號裁定送觀察、勒戒後，因認有繼續施用毒品之
    傾向，經同院以96年度毒聲字第500號裁定令入戒治處所施
    以強制戒治，嗣經裁定停止戒治所餘期間並付保護管束，保
    護管束期間至97年4月11日期滿，視為強制戒治執行完畢，
    並經臺灣板橋地方法院檢察署檢察官以97年度戒毒偵字第
    213號為不起訴處分確定。詎謝雅卉猶未戒除毒癮，於前次
    強制戒治執行完畢5年內，分別為下列犯罪行為：
  (一)謝雅卉基於第二級毒品甲基安非他命之犯意，於99年6月22
    晚間某時許，在其位於臺北市○○區○○路2段211巷6弄3號
    4樓之住處，以將第二級毒品甲基安非他命摻入吸食器內（
    未扣案）點燃燒烤後，吸食煙霧之方式，施用第二級毒品甲
    基安非他命1次。嗣於同日23時45分許，行經臺北縣新店市
    ○○路○段183號前時，為警員盤查，經徵得謝雅卉同意採尿
    送驗後而查獲上情。
  (二)謝雅卉基於施用第一級海洛因、第二級毒品甲基安非他命之
    犯意，於99年8月25日中午某時許，在上開地點，以將第一
    級毒品海洛因、第二級毒品甲基安非他命一同摻入吸食器內
    （未扣案）點燃燒烤後，吸食煙霧之方式，同時施用第一級
    毒品海洛因及第二級毒品甲基安非他命1次。嗣於99年8月26
    日19時許，經警持本院核發之搜索票至其男友位於臺北市○
    ○鄉○○路1段136號3樓之住處執行搜索，並經謝雅卉同意
    採集尿液送驗後，始獲悉上情。並扣得其所有且供施用毒品
    之吸管勺子2支、分裝袋63個。
二、案經臺北縣政府警察局新店分局、三峽分局報由臺灣臺北地
    方法院檢察署檢察官偵查起訴。
    理  由
一、程序部分：
    本件被告謝雅卉所犯係死刑、無期徒刑或最輕本刑為3年以
    上有期徒刑以外之罪，亦非屬高等法院管轄第一審之案件，
    其於準備程序中就被訴事實均為有罪之陳述，而經本院合議
    庭裁定由受命法官獨任以簡式審判程序加以審理，則依據刑
    事訴訟法第273條之2、同法第159條第2項之規定，不適用傳
    聞法則有關限制證據能力之相關規定。
二、實體理由部分：
（一）上揭事實，業經被告謝雅卉於本院審理時供認犯行不諱，
      並當庭為認罪之表示（見本院卷第18頁背面），復有臺北
      縣政府警察局新店分局查獲毒品危害防制條例案被移送者
      姓名代碼對照表、勘察採證同意書、臺灣檢驗科技股份有
      限公司99年7月14日濫用藥物檢驗報告、臺北縣政府警察
      局三峽分局搜索扣押筆錄、扣押物品目錄表、查獲現場照
      片8張、扣案物品照片2張、臺北縣政府警察局三峽分局查
      獲毒品危害防制條例案姓名對照表、臺灣檢驗科技股份有
      限公司99年9月16日濫用藥物檢驗報告等在卷可稽，堪認
      被告自白與事實相符。綜上，本件事證明確，被告施用第
      一、二級毒品之犯行，堪予認定，應依法論罪科刑。
（二）按海洛因及甲基安非他命分別係毒品危害防制條例第2條
      第2項第1款、第2款所規範之第一級、第二級毒品，故核
      被告於如犯罪事實欄一(一)所為係犯毒品危害防制條例第10
      條第2項之施用第二級毒品罪；於如犯罪事實欄一(二)所為
      則係犯同條例第10條第1項、第2項之施用第一級及第二級
      毒品罪。被告施用第一級毒品海洛因、第二級毒品甲基安
      非他命前持有第一級、第二級毒品之低度行為，為施用之
      高度行為所吸收，均不另論罪。又按實務上毒犯施用毒品
      之方法甚多，實務上亦曾見人犯同時混合施用海洛因及甲
      基安非他命毒品之案例，本件無積極證據證明被告於如前
      揭犯罪事實欄一(二)所示犯行中係先後於不同時地施用海洛
      因及甲基安非他命毒品，且被告陳稱其該次犯行係同時施
      用海洛因及甲基安非他命，基於罪疑惟輕之法則，應認被
      告係以一行為觸犯上揭2罪名，為想像競合犯，應從一重
      之施用第一級毒品罪論處。被告所犯上開2罪間，犯意各
      別，行為互殊，應予分論併罰。又查被告有事實欄所載之
      犯罪科刑及執行情形，此有臺灣高等法院被告前案紀錄表
      存卷可按，其受有期徒刑之執行完畢後5年以內再故意犯
      本件有期徒刑以上之罪，為累犯，應依法加重其刑。爰審
      酌被告前有毒品前科，竟仍不知改悔，陷於毒癮而難以自
      拔，危害國民健康，及其犯罪之動機、手段、於本件犯罪
      後坦承犯行，態度良好等一切情狀，分別量處如主文所示
      之刑，並定其應執行之刑。
（三）扣案吸管勺子2支、分裝袋63個係被告所有，且供其施用
      毒品之用，自應依刑法第38條第1項第2款規定在該次施用
      第一級毒品罪名項下宣告沒收。至被告前開2次施用毒品
      時所使用之吸食器，均未扣案，本院自無從對之宣告沒收
      ，併此敘明。
據上論斷，應依刑事訴訟法第273條之1第1項、第284條之1、第
299條第1項前段，毒品危害防制條例第10條第1項、第2項，刑法
第11條、第55條、第47條第1項、第51條第5款、第38條第1項第2
款，判決如主文。
本案經檢察官李彥霖到庭執行職務
中    華    民    國    99    年    12    月    15    日
                  刑事第十七庭  法  官  楊雅清
以上正本證明與原本無異。
如不服本判決應於收受送達後10日內向本院提出上訴書狀，並應
敘述具體理由；其未敘述上訴理由者，應於上訴期間屆滿後20日
內向本院補提理由書（均須按他造當事人之人數附繕）「切勿逕
送上級法院」。
                                書記官  吳俊龍
中    華    民    國    99    年    12    月    15    日
附錄本案論罪科刑法條全文：
毒品危害防制條例第10條
施用第一級毒品者，處 6 月以上 5 年以下有期徒刑。
施用第二級毒品者，處 3 年以下有期徒刑。

司法院資訊處製作；財團法人民間司法改革基金會備份。
